行　政　法　院　裁　定　　　　　　　　　　　　　　八十八年度裁字第一○○號
　　聲　請　人　中國石油股份有限公司高雄煉油廠
　　代　表　人　甲○○
右聲請人因水污染防治法事件，對本院中華民國八十七年六月二十五日八十七年度裁
字第七七五號裁定，聲請再審。本院裁定如左︰
　　主  文
再審之聲請駁回。
　　理  由
按行政訴訟法第二十八條第十款所謂發見未經斟酌之重要證物，係指該證物在前訴訟
程序中已存在，而當事人不知其存在，或雖知其存在而因故不能使用，現始發現或得
予使用者而言，並以如經斟酌可受較有利之裁判者為限，迭經本院著有判例。查本院
八十七年度裁字第七七五號裁定，駁回聲請人於前訴訟程序之訴，並於理由欄內論明
：「按訴願自機關之行政處分書或決定書達到之次日起，應於三十日內提起之，為訴
願法第九條第一項所明定，若逾越此三十日之不變期間而提起訴願，即為法所不許。
此項規定，於再訴願準用之，亦為同法第二十七條所規定。本件原告因水污染防治法
事件，收受高雄市政府訴願決定書之日期為八十六年十月七日，此有原告蓋章之送達
證書附訴願卷可稽，核計其提起再訴願之三十日法定不變期間，應自八十六年十月八
日起算，扣除在途期間五日，至八十六年十一月十一日下午（星期二）屆滿，原告遲
至八十六年十一月十三日始向行政院環境保護署提出再訴願書狀，此有行政院環境保
護署所蓋書狀上收文日戳可按，是其再訴願之提起，顯已逾越首開法定不變期間，即
屬於不合法。再訴願決定雖未就程序上予以駁回而以實體上無理由駁回，理由雖不同
，但結果相同，原告復對之提起行政訴訟，難謂合法應予駁回。其實體上之主張，已
無審究之必要，併此明」在案。茲聲請人對之聲請再審，其聲請意旨無非謂其向高
雄市政府查閱相關資料，發見訴願決定書送達證書之日期固為八十六年十月七日，但
左營郵局之戳記卻為八十六年十月八日十九時，苟如左營郵局係於十日八日收到該決
定書，聲請人豈可能早於十月七日即收受送達﹖可見本件係其收發人員之疏失，將收
受日期誤植，實際收受日期為十月九日，其提起再訴願並未逾期，請予實體審查云云
。惟查卷附訴願文書郵務送達證書業已載明聲請人收受系爭訴願決定書之日期為八十
六年十月七日，至其下方左營郵局之戳記，乃係送達後送達人之蓋戳，其日期自在訴
願決定書送達之後，此參酌行政院環境保護署卷附再訴願決定郵務送達證書，聲請人
之送達期間為八十七年二月二十三日，而左營郵局送達蓋戳為八十七年二月二十五日
即足證明，可徵聲請人收受本件訴願決定書之日期確為八十六年十月七日無訛，所提
出之簡化收文箋係其內部文書，尚難執為其有利之論據。系爭訴願文書送達證書既已
經原裁定所斟酌，揆之首揭說明，自非屬所謂發見未經斟酌之主要證物，聲請人據之
聲請本件再審，顯為無理由，應予駁回。
據上論結，本件再審之聲請為無理由，爰依行政訴訟法第三十三條、民事訴訟法第五
百零七條、第五百零二條第二項，裁定如主文。
中    華    民    國     八十八      年      一      月     二十九      日
                    行 政 法 院 第 四 庭
                                審 判 長 評  事      葉  振  權
                                         評  事      吳      仁
                                         評  事      吳  錦  龍
                                         評  事      林  家  惠
                                         評  事      吳  明  鴻
右  正  本  證  明  與  原  本  無  異
                                         法院書記官  陳  盛  信
中    華    民    國     八十八      年      一      月      三十       日
